臺灣高等法院民事裁定
109年度抗字第635號
抗  告  人  百年大鎮社區管理委員會


法定代理人  李智傳  
代  理  人  謝憲杰律師
複  代理人  洪培慈律師
相  對  人  歆麗管理顧問有限公司

法定代理人  呂祖義  
上列相對人間確認區分所有權人會議決議無效等事件，對於中華
民國109年3月13日臺灣桃園地方法院108年度重訴字第250號所為
裁定提起抗告，本院裁定如下：
    主  文
原裁定關於核定訴訟標的價額部分廢棄。
本件訴訟標的之價額應核定為新臺幣壹佰陸拾伍萬元。
抗告費用由相對人負擔。
    理  由
一、抗告意旨略以：伊對民國109年3月13日原法院108年度重訴
    字第250號判決（下稱原判決）全部不服而提起上訴，其中
    原判決主文第二項「禁止抗告人以各種方式妨害相對人就門
    牌號碼為桃園市○○區○○○街00號1、2樓建物（下稱系爭建物
    ）所為施工行為。」部分，屬因財產權涉訟而價額不能核定
    ，應依民事訴訟法第466條所定不得上訴第三審之最高利益
    額數加十分之一定之，惟原裁定以相對人出租系爭建物所得
    收取之租金，據以計算此部分第二審裁判費之訴訟標的價額
    ，顯有違誤。爰提起抗告，求為廢棄原裁定，另核定本件訴
    訟標的價額為新臺幣（下同）165萬元等語。
二、按訴訟標的之價額，由法院核定。核定訴訟標的之價額，以
    起訴時之交易價額為準；無交易價額者，以原告就訴訟標的
    所有之利益為準。訴訟標的之價額不能核定者，以第466條
    所定不得上訴第三審之最高利益額數加十分之一定之。又一
    訴主張數項標的者，其價額合併計算之；但所主張之數項標
    的互相競合或應為選擇者，其訴訟標的價額，應依其中價額
    最高者定之。以一訴附帶請求其孳息、損害賠償、違約金或
    費用者，不併算其價額，民事訴訟法第77條之1第1項、第2
    項、第77條之12、第77條之2第1項、第2項分別定有明文。
    次按訴訟標的價額係依原告主張訴訟標的之法律關係，所得
    受之客觀利益定之。倘原告合併提起數訴，各訴之訴訟標的
    雖不相同，惟自訴訟利益觀之，其訴訟目的一致，不超出終
    局標的範圍，其訴訟標的價額應以其中價額最高者定之，最
    高法院106年度台抗字第815號裁定意旨可資參照。
三、經查：
　㈠相對人在原法院起訴，主張伊為百年大鎮社區（下稱系爭社
    區）內系爭建物之所有權人，於105年間與第三人楊秀雯簽
    訂房屋租賃契約書（下稱系爭租約），將系爭建物出租予楊
    秀雯擬設立龍潭護理之家，抗告人及系爭社區住戶因反對設
    立護理之家，竟於105年8月7日通知楊秀雯之工班停工撤場
    ，迄今未能復工，又於107年9月16日召開107年9月16日臨時
    區分所有權人第二次會議，決議不同意系爭建物籌設護理之
    家申請、限制專業安養機構不得進駐百年大鎮社區（下稱系
    爭決議），致伊受有停工而無法收取7個月租金之損害，故
    依民法第767條、第184條規定提起訴訟。原法院於109年3月
    13日以原判決：㈠確認系爭決議無效；㈡禁止相對人以各種方
    式妨害抗告人就系爭建物所為施工行為；㈢命相對人給付抗
    告人222萬0,820元，及自108年7月5日起至清償日止，按年
    息百分之五計算之利息。抗告人不服原判決而提起上訴，上
    訴聲明：⒈原判決廢棄；⒉相對人在第一審之訴及假執行之聲
    請均駁回。
  ㈡有關原判決主文第1、2項部分，相對人係訴請確認系爭決議
    無效及禁止相對人妨害系爭建物之施工，二者訴訟標的雖不
    相同，惟均係為使相對人所有之系爭建物得以出租楊秀雯用
    以設立龍潭護理之家，使龍潭護理之家得以進駐系爭社區之
    目的，其訴訟利益單一，訴訟目的一致，而具有訴訟利益目
    的同一之競合關係，依上說明，其訴訟標的價額，即應按其
    中價額最高者定之。而原判決主文第1、2項部分，經核性質
    上均為訴訟標的不能核定之財產權訴訟，均應依民事訴訟法
    第77條之12規定，核定其訴訟標的價額為165萬元，是此2部
    分之訴訟標的價額應計為165萬元。雖依系爭租約約定，相
    對人將系爭建物出租予楊秀雯後，預期可收取108年4月1日
    至125年8月31日期間之租金合計7,205萬3,468元，然上開金
    額係相對人出租系爭建物（包含坐落土地）所衍生之利得，
    尚非因系爭建物施工本身所獲得之利益，自不得以上開租金
    總額作為原判決主文第2項之訴訟標的價額。至原判決主文
    第3項部分，係附帶請求抗告人為損害賠償，依民事訴訟法
    第77條之2第2項，不併算其價額。準此，合計本件訴訟標的
    價額應為165萬元。從而，原裁定核定原判決主文第2項部分
    之訴訟標的價額為7,205萬3,468元，自有違誤，抗告意旨指
    摘原裁定關於訴訟標的價額之核定不當，求為廢棄，為有理
    由，應由本院將原裁定該部分予以廢棄，自為核定本件訴訟
    標的價額如主文第2項所示。又原裁定關於核定訴訟標的價
    額部分既經廢棄，原裁定命補繳裁判費部分，即失所附麗，
    應俟訴訟標的價額核定確定後，由原法院另為處理，附此敘
    明。
四、據上論結，本件抗告為有理由。爰裁定如主文。 　
中　　華　　民　　國　　109 　年　　6 　　月　　10　　日
                  民事第十六庭  
                        審判長法  官  朱耀平
                              法  官  黃明發
                              法  官  羅立德
正本係照原本作成。
本裁定除以適用法規顯有錯誤為理由外，不得再抗告。如提起再
抗告，應於收受送達後10日內委任律師為代理人向本院提出再抗
告狀。並繳納再抗告費新臺幣１千元。
中　　華　　民　　國　　109 　年　　6 　　月　　10　　日
　　　　　　　　　　　　    　書記官  顧哲瑜